臺灣板橋地方法院刑事判決　　　　　　　　　　　　九十一年度易字第一七五號
　　公　訴　人　臺灣板橋地方法院檢察署檢察官
　　被　　　告　乙○○　女　五.
　　選任辯護人　曾紀穎律師
　　　　　　　　胡志彬律師
　　　　　　　　趙培宏律師
右列被告因毀損案件，經檢察官提起公訴（九十一年度偵字第四六０六號），本院判
決如左：
    主  文
乙○○無罪。
    理  由
一、公訴意旨以：被告乙○○與丙○○係鄰居關係，因乙○○時常無故敲擊門板製造
    噪音擾亂安寧情事，雙方相處不睦，戴某乃於民國九十年十一月間，在台北縣板
    橋市○○路一六七之二十七號及二十八號住家樓梯間鐵門上方鐵窗間裝設有監視
    器一個，詎乙○○乃於同年月十日晚間十一時五分許，基於毀損之故意，持木板
    敲毀戴某裝置於樓梯間上之監視器一個。因認被告涉犯刑法第三百五十四條之毀
    損器物罪嫌等語。
二、按犯罪事實應依證據認定之，無證據不得推定其犯罪事實，刑事訴訟法第一百五
    十四條定有明文。又按認定不利於被告之事實，須依積極證據，茍積極之證據不
    足為不利於被告事實之認定時，即應為有利於被告之認定，更不必有何有利之證
    據，復按告訴人之告訴，係以使被告受刑事訴追為目的，是其陳述是否與事實相
    符，仍應調查其他證據以資審認，最高法院分別著有三十年上字第八一六號及五
    十二年度台上字第一三００號判例甚明。本件公訴人認被告乙○○涉有右開犯行
    ，無非係以告訴人丙○○指訴、現場照片及監視錄影帶為依據。訊據被告乙○○
    堅決否認右揭犯行，辯稱：伊並未毀損，因一樓樓梯間有其他住戶放置巨畫，伊
    僅因清掃樓梯間而將畫作移動，是否因此物損告訴人之物，伊並不清楚，況記憶
    所及並無監視器或碎片掉落，告訴人亦無法提出遭伊毀損何物，告訴人之指摘，
    實有可議，現場照片、監視錄影帶亦無被告毀損監視器之畫面，畫面之中斷係告
    訴人將插頭拔掉、停電、剪接或其他原因均有可能，不能因畫面中斷即認定係伊
    毀損等語。經查：
    (1)告訴人於本院調查時先指陳伊於九十年十一月間於住家樓梯間安裝監視器，然
      被告恐留下罪證，乃基於毀損之故意，將監視器敲毀，經伊委由電器行修復，
      另被告常於半夜至樓梯間敲擊門板製造噪音等語。後又改稱：監視器壞掉之後
      就沒有了，伊是聽見很大聲，晚上十點多了伊就出去看是誰在敲，看一看就發
      現螢幕影像不見了等語（詳參本院卷附九十一年五月十四日刑事陳述狀、本院
      九十一年八月十三日訊問筆錄）。告訴人之上揭指述就監視器遭毀損後之去向
      前後不一，難以遽信。再證人即本案處理之警員李延洲於本院調查時亦證稱：
      渠有去現場，並沒看到有什麼監視器，是依據告訴人提供之錄影帶去查證等語
      明確（同上本院訊問筆錄）。而依告訴人所提供之現場照片，監視器是裝置於
      水管內並固定於其門上之鐵欄杆，此有現場照片卷附足稽，並且依告訴人所述
      伊一聽見聲音就去看誰在敲，若確有監視器遭毀損，依理應當場逮獲毀損之人
      並取得毀損之物，竟稱監視器壞掉就沒有了云云，顯與常理不符，參諸告訴人
      經本院依職權送測謊：就「乙○○每晚以木板撞牆」問題，以控制問題法、混
      合問題法等測謊方法，測試呈情緒波動反應，研判有說謊。復有法務部調查局
      九十一年十月十四日調科參字第０九一００五五四六一０號測謊報告書在卷足
      稽。是告訴人之上揭指述是否屬實即非無疑。
    (2)告訴人所提出之現場照片固有看到被告在樓梯間以手按著畫作，惟並無毀損監
      視器之畫面，另監視錄影帶亦僅看到被告手拖著一幅畫（大小約長七尺、寬六
      尺）在樓梯間靠告訴人之牆壁連續敲二次之畫面，接者將畫往牆敲數次，並往
      上推舉即螢幕消失，亦並無監視器遭被告毀損之畫面等情。此並有本院九十一
      年六月十三日勘驗筆錄卷附可按。而證人甲○○於本院調查時證稱：樓梯間之
      畫是伊的，因為是不要之垃圾，所以將之放置於靠牆壁之地方，面向牆壁樓梯
      橫放，且那個畫很重，要兩、三個人才搬的動等語歷歷（詳參本院九十一年八
      月十三日訊問筆錄）。是被告挪動巨畫時依附著牆壁，造成重心傾斜至牆壁而
      有敲擊牆壁之畫面出現亦與常理無違，況依證人甲○○所證：畫很重，要二、
      三人才搬的動，是被告能否如告訴人所指述將巨畫舉起而毀損其裝置於門上方
      之監視器，亦非無疑。
    (3)綜上，被告所辯應堪採信，公訴人憑以起訴被告涉嫌犯罪之證據證明力，尚難
      達於無所懷疑之程度。依前揭說明，自應為被告無罪之諭知，此外，亦查無其
      他證據足認被告毀損之事實，是起訴事實，尚屬不能證明甚明，本案不能證明
      被告犯罪，爰為被告無罪之諭知。
據上論斷，應依刑事訴訟法第三百零一條第一項判決如主文。
本案經檢察官黃正綱到庭執行職務
中      華      民      國    九十一    年     十一     月     十二     日
          臺灣板橋地方法院刑事第四庭
                                          法  官    徐  子  涵
右正本證明與原本無異。
如不服本判決，應於判決送達後十日內向本院提出上訴狀。
                                          書記官    彭  麗  紅
中      華      民      國     九十一     年    十一    月    二十五    日
